【裁判字號】    98,審訴,381
【裁判日期】    980527
【裁判案由】    毒品危害防制條例
【裁判全文】
臺灣桃園地方法院刑事裁定             98年度審訴字第381號
上  訴  人
即  被  告  甲○○
上列上訴人因違反毒品危害防制條例案件，不服本院中華民國98
年3 月31日之協商判決，提起上訴，本院裁定如下：
    主  文
上訴駁回。
    理  由
一、協商判決除有刑事訴訟法第455 條之4 第1 項第1 款於本訊
    問程序終結前，被告撤銷協商合意或檢察官撤回協商聲請者
    ；第2 款被告協商之意思非出於自由意志者；第4 款被告所
    犯之罪非第455 條之2 第1 項所定得以協商判決者；第6 款
    被告有其他較重之裁判上一罪之犯罪事實者；第7 款法院認
    應諭知免刑或免訴、不受理者情形之一，及違反同條第2 項
    「法院應於協商合意範圍內為判決；法院為協商判決所科之
    刑，以宣告緩刑或2 年以下有期徒刑、拘役或罰金為限」之
    規定者外，不得上訴；原審法院認為上訴為法律上不應准許
    者，應以裁定駁回之，刑事訴訟法第455 條之10第1 項、第
    362 條前段分別定有明文。
二、本件被告甲○○上訴理由略以：上訴人於審理期間已當庭陳
    述本案於未經警方查獲前，上訴人已主動透過毒品危害防制
    中心轉介至桃園署立療養院施行美沙酮替代療法，當已合於
    毒品危害防制條例第21條第1 、2 項之規定，本判決明顯違
    背法令云云，爰具狀提起上訴。然毒品危害防制條例第21條
    所規定，犯第10條之罪者，於犯罪未發覺前，自動向行政院
    衛生署指定之醫療機構請求治療，醫療機構免將請求治療者
    送檢察機關。依前項規定治療中經查獲之被告，應由檢察官
    為不起訴之處分。上開所謂應為不起訴處分之部分，係指在
    犯罪未發覺前，自動請求治療之施用毒品行為而言。倘於自
    動請求治療之後，另有施用毒品行為，自不在上開應為不起
    訴處分之列，否則豈非容許施用毒品者，於自動請求治療後
    ，可從容再度施用毒品，或於被查獲後自動請求治療，均可
    不必接受觀察勒戒、強制戒治甚或刑罰之處罰，此當非立法
    本意（最高法院98年度台上字第1395號判決意旨參照）。本
    件依上訴人所述，其先前雖曾至桃園署立療養院施行美沙酮
    替代療法，但本件係因毒癮難耐，嗣後再施用毒品被查獲，
    自與毒品危害防制條例第21條第1 、2 項之規定無涉，是以
    本件協商程序並無何違誤之處，先予敘明。
三、經查，本件被告、檢察官並未撤銷協商合意或撤回協商之聲
    請，被告協商之意思亦係出於其自由意志，另被告亦無其他
    較重之裁判上一罪之犯罪事實、或法院認應諭知免刑或免訴
    、不受理之情，被告所犯之罪亦為刑事訴訟法第455條之2第
    1 項所定得以聲請協商判決者，協商判決判處被告之刑度亦
    係於協商合意範圍內為之等情，均有本院協商程序筆錄在卷
    可憑。揆諸前開說明，被告前開上訴意旨復未敘明何以符合
    同法第455條之10第1項但書所列得為上訴之法定要件，故其
    上訴自屬違背法律上之程式，應予裁定駁回。
四、爰依刑事訴訟法第455 條之11第1 項、第362 條前段，裁定
    如主文。
中    華    民    國    98    年    5     月    27    日
                  刑事庭  法  官  林孟宜
以上正本證明與原本無異
如不服本裁定，應於送達後5 日內，向本院提出抗告狀
                          書記官  洪明媚
中    華    民    國    98    年    5     月    27    日


司法院資訊處製作；財團法人民間司法改革基金會備份。
